【裁判字號】    98,事聲,60
【裁判日期】    981030
【裁判案由】    聲明異議（消債）
【裁判全文】
臺灣嘉義地方法院民事裁定  98年度事聲字第60號
聲明異議人
即 債權 人  乙○(台灣)商業銀行股份有限公司
法定代理人  甲○○
相  對  人
即 債務 人  丙○○
代  理  人  楊瓊雅律師
上列聲明異議人即債權人因與相對人即債務人間消費者債務清理
事件，對於民國98年8月28日本院司法事務官98年度執消債更字
第37號裁定提出異議，本院裁定如下：
    主  文
異議駁回。
聲明異議費用由聲明異議人負擔。
    理  由
一、按關於更生或清算之程序，除本條例別有規定外，準用民事
    訴訟法之規定，消費者債務清理條例第15條定有明文。復按
    當事人對於司法事務官處理事件所為之終局處分，得於處分
    送達後10日之不變期間內，以書狀向司法事務官提出異議。
    司法事務官認前項異議有理由時，應另為適當之處分；認異
    議為無理由者，應送請法院裁定之。法院認第1項之異議為
    有理由時，應為適當之裁定；認異議為無理由者，應以裁定
    駁回之，民事訴訟法第240條之4第1至3項亦定有明文。本件
    聲明異議人（下稱異議人）就本院司法事務官於民國98年8
    月28日以98年度執消債更字第37號認可債務人更生方案裁定
    之終局處分，聲明不服提起異議，是本院自應依法就司法事
    務官所為之處分，審究異議人之異議有無理由，合先敘明。
二、聲明異議意旨略以：異議人與美商乙○銀行股份有限公司依
    企業併購法申請分割，異議人為承受營業之既存銀行並聲明
    承受訴訟。本件司法事務官以異議人未於申報債權期間內申
    報債權，亦未於補報債權期間內補報債權，依消費者債務清
    理條例第33條第2項、第47條第4項規定逕依債權人清冊記載
    之債權金額為準，債權表僅予列計新臺幣（下同）37,000元
    ，惟異議人曾於98年3月4日寄送陳報狀至鈞院執行處，陳報
    債權金額為58,384元，並已提供同年3月4日遞狀郵寄之清單
    及該次郵寄回執供參，本件更生方案認可裁定應將異議人債
    權額更正為58,384元等情，並提出行政院金融監督管理委員
    會函文、臺北市政府營利事業登記證、遞狀郵寄清單及回執
    、電腦留存檔書面資料等影本各1份為證。
三、按債權人應於法院所定申報債權之期間內申報債權之種類、
    數額或其順位。其有證明文件者，並應提出之。債權人因非
    可歸責於己之事由，致未於前項所定期間申報債權者，得於
    其事由消滅後10日內補報之。但不得逾法院所定補報債權之
    期限，消費者債務清理條例第33條第1項、第2項定有明文。
    又債權人就逾債權人清冊記載內容部分之債權，仍應遵期申
    報，始得行使其權利，消費者債務清理條例施行細則第22條
    亦有明文規定。查相對人即債務人丙○○聲請更生事件，前
    經本院裁定於98年2月25日12時起開始更生程序，開始更生
    之公告載明債權人應於同年3月17日前向本院申報債權，有
    補報債權必要者，應於同年4月6日前向本院補報之，該公告
    並已於同年3月3日送達於異議人，惟迄本院同年6月3日公告
    債權表，異議人均未陳報債權等情，經本院調取上開98年度
    執消債更字第37號案卷核閱明確，異議人雖於同年6月18日
    具狀陳報其於同年3月4日已寄送陳報狀，申報債權金額為58
    ,384元，並分別於同年7月14日及8月20日提供郵寄回執及遞
    狀郵寄清單為證，然異議人所提上開郵寄清單為其內部資料
    ，回執上僅有本院同年3月6日之收文章，並無本院收受異議
    人所指陳報狀之相關註記，又經本院調取異議人所指一同寄
    出書狀之98年司執5225號債務人林清河案卷及97年度執字第
    24287號債務人李添源案卷，異議人就上開案件於該期間提
    出之聲請狀，本院係分別於同年3月4日及5日收文，有本院
    收文章於各該書狀可稽，是本件亦無異議人所指一同寄出而
    與本院收發室收狀核符之資料，異議人主張係於同年3月4日
    一併寄出上開書狀等情，已難採憑，自難據為有利異議人之
    認定。本件異議人並未於上開申報、補報債權期間內申報其
    前開陳報狀之債權，揆諸上開說明，異議人就該逾期未為申
    報、補報之債權，自不得再為補報，以利程序之進行及安定
    ，是異議人執前詞指摘原裁定為不當，求予廢棄，為無理由
    ，應予駁回。
四、依消費者債務清理條例第15條、民事訴訟法第240條之4第3
    項後段、第95條、第78條，裁定如主文。
中    華    民    國    98    年    10    月    30    日
                  民事第三庭  法  官  陳端宜
上為正本係照原本作成。
如不服本裁定，應於裁定送達後10日內，以書狀向本院提出抗告
，並繳納抗告費新臺幣1千元。
中    華    民    國    98    年    10    月    30    日
                              書記官  王美珍


司法院資訊處製作；財團法人民間司法改革基金會備份。
